最高法院刑事判決　　　　　　　　　　111年度台上字第908號
上　訴　人　王永濬


上列上訴人因過失致人於死案件，不服臺灣高等法院中華民國11
0 年10月19日第二審判決（110年度交上訴字第123號，起訴案號
：臺灣桃園地方檢察署109 年度調偵字第1205號），提起上訴，
本院判決如下：
    主  文
上訴駁回。
    理  由
一、按刑事訴訟法第377 條規定，上訴於第三審法院，非以判決
    違背法令為理由，不得為之。是提起第三審上訴，應以原判
    決違背法令為理由，係屬法定要件。如果上訴理由書狀並未
    依據卷內訴訟資料，具體指摘原判決不適用何種法則或如何
    適用不當，或所指摘原判決違法情事，顯與法律規定得為第
    三審上訴理由之違法情形，不相適合時，均應認其上訴為違
    背法律上之程式，予以駁回。
二、本件原審審理結果，認定上訴人王永濬有原判決引用第一審
    判決事實欄所記載駕車過失而致人於死之犯罪事實，因而維
    持第一審論處上訴人過失致人於死罪刑之判決，駁回其在第
    二審之上訴，已詳述調查、取捨證據之結果，及認定犯罪事
    實之心證理由。所為論斷，核無悖於論理法則與經驗法則，
    且有卷內證據資料可資覆按。
三、量刑輕重係屬事實審法院得依職權自由裁量之事項，倘未逾
    越法律所規定之範圍，又未違背罪刑相當原則，即不得任意
    指摘為違法。原判決以第一審審酌上訴人自首犯行、其未注
    意車前狀況之過失程度、犯行致被害人死亡之嚴重結果、上
    訴人尚未與被害人家屬達成和解、被害人亦有過失且為車禍
    肇事主因，及上訴人犯後坦承之態度等一切情狀，量處適度
    之刑，認為相當，而予以維持，已以行為人責任為基礎，並
    斟酌刑法第57條各款所列情形而為量刑，既未逾法定刑度，
    又未濫用自由裁量之權限，即不得指為違法。上訴意旨猶以
    被害人為車禍肇事主因，指摘原審量刑不當云云，即與法律
    規定之第三審合法上訴理由，不相適合。
四、緩刑為法院刑罰權之運用，旨在獎勵自新，除須具備刑法第
    74條第1 項各款所定之條件外，並須有可認以暫不執行為適
    當之情形，始足當之。而是否宣告緩刑，事實審法院本有自
    由裁量之職權，倘已審酌一切情狀而未宣告緩刑，既不違背
    法令，自不得執為第三審上訴之合法理由。原判決審酌一切
    情狀，而未宣告上訴人緩刑，乃其裁量職權之適法行使。上
    訴意旨指其乃過失犯，無前科且自首犯行，非不願與被害人
    家屬和解，原判決未宣告緩刑已違法云云，同非適法之第三
    審上訴理由。
五、綜上，應認本件上訴為違背法律上之程式，予以駁回。
據上論結，應依刑事訴訟法第395條前段，判決如主文。
中    華    民    國   111    年    1     月    27    日
                  刑事第三庭審判長法  官  徐  昌  錦  
                                  法  官  林  恆  吉  
                                  法  官  林  海  祥  
                                  法  官  江  翠  萍  
                                  法  官  周  政  達  
本件正本證明與原本無異
                                  書記官
中    華    民    國   111    年    2     月    9     日